臺灣新竹地方法院民事判決  
110年度訴字第455號
原      告  陳渙清  
訴訟代理人  李麗君律師
被      告  陳朝雄  
            陳一榤  
            陳君華  
兼 上 二人
共      同
訴訟代理人  陳泰宗  
被      告  陳英俊  
            陳瑞鋒  

            陳建華  
            陳瑞堂  
            陳珮玲  

            陳培欣  
            陳貞如  

兼 上 三人
共      同
訴訟代理人  陳昌堯  
被      告  陳昱錤  
            陳瑞增  

            陳秀芝（即陳禎祥之繼承人）

            陳秀蓉（即陳禎祥之繼承人）

            陳惠妘（即陳禎祥之繼承人）

            陳秀文（即陳禎祥之繼承人）

            陳晏雯（即陳禎祥之繼承人）

            陳宗煌（即陳永松之承受訴訟人）

            陳宗偉（即陳永松之承受訴訟人）

兼上 一 人
法定代理人  彭淑惠（即陳永松之承受訴訟人）

上列當事人間分割共有物事件，本院於民國110年8月24日辯論終
結，判決如下：
    主      文
被告彭淑惠、陳宗煌、陳宗偉等三人，應就被繼承人陳永松所有
坐落新竹縣○○鎮○○段○○○○段○○○○○○○號1、2等二筆土地，所有權
均為應有部分六二四○○分之四五四三，辦理繼承登記。
兩造共有坐落新竹縣○○鎮○○段○○○○段○○○○○○○號1、2等二筆土地
，准予分割，分割方法如附表三所示。
訴訟費用由兩造按如附表四所示之比例負擔。
    事實及理由
壹、程序方面：
一、按當事人死亡者，訴訟程序在有繼承人、遺產管理人或其他
    依法令應續行訴訟之人承受其訴訟以前當然停止；第168條
    至第172條及前條所定之承受訴訟人，於得為承受時，應即
    為承受之聲明；他造當事人，亦得聲明承受訴訟，民事訴訟
    法第168條、第175條分別定有明文。查本件被告陳永松於起
    訴後之民國110年3月24日死亡，其法定繼承人為彭淑惠、陳
    宗煌、陳宗偉等3人，原告並具狀為渠等聲明承受訴訟，此
    有110年5月28日民事變更追加聲明暨聲明承受訴訟狀暨其所
    檢附陳永松之除戶戶籍謄本、繼承系統表、陳永松繼承人之
    戶籍謄本（見本院卷第185至189、219至223頁）在卷為憑，
    於法尚無不合，應予准許。
二、次按訴狀送達後，原告不得將原訴變更或追加他訴，但請求
    之基礎事實同一者，或該訴訟標的對於數人必須合一確定時
    ，追加其原非當事人之人為當事人者，或不甚礙被告之防禦
    及訴訟之終結者，不在此限，民事訴訟法第255條第1項第2
    款、第5款、第7款分別定有明文。再不變更訴訟標的，而補
    充或更正事實上或法律上之陳述者，非為訴之變更或追加，
    同法第256條規定甚明。復按原告於判決確定前，得撤回訴
    之全部或一部。但被告已為本案之言詞辯論者，應得其同意
    。訴之撤回應以書狀為之，但於期日，得以言詞向法院或受
    命法官為之。以言詞所為訴之撤回，應記載於筆錄，如他造
    不在場，應將筆錄送達。訴之撤回，被告於期日到場，未為
    同意與否之表示者，自該期日起；其未於期日到場或係以書
    狀撤回者，自前項筆錄或撤回書狀送達之日起，10日內未提
    出異議者，視為同意撤回，民事訴訟法第262條亦有規定。
    經查：
　㈠本件原告起訴時，原將「陳朝雄、陳泰宗、陳禎祥、陳一傑
    、陳永松、陳英俊、陳昌堯、陳瑞鋒、陳建華、陳瑞堂、陳
    珮玲、陳培欣、陳貞如、陳昱錤、陳瑞增、陳君華」列為被
    告，並聲明：「兩造共有坐落新竹縣○○鎮○○段○○○○段000000
    ○000000地號等2筆土地（下逕稱地號、合稱系爭2筆土地）
    ，依附圖所示方法合併分割（即民事起訴狀附圖，見本院卷
    第27頁），分割方式為：㈠附圖所示編號A及A1之土地均分歸
    被告陳泰宗單獨所有；㈡附圖所示編號B及B1之土地均分歸被
    告陳朝雄單獨所有；㈢附圖所示編號C及C1之土地均分歸被告
    陳一傑、陳昱錤按附表一（即民事起訴狀附表一，見本院卷
    第29頁）所示應有部分比例維持共有；㈣附圖所示編號D及D1
    之土地均分歸原告陳渙清單獨所有；㈤附圖所示編號E及E1之
    土地均分歸被告陳英俊單獨所有；㈥附圖所示編號F及F1之土
    地均分歸被告陳珮玲、陳培欣、陳貞如按附表一所示應有部
    分比例維持共有；㈦附圖所示編號G及G1之土地均分歸被告陳
    昌堯單獨所有；㈧附圖所示編號H及H1之土地均分歸被告陳永
    松單獨所有；㈨附圖所示編號I之土地分歸被告陳瑞鋒單獨所
    有；㈩附圖所示編號J之土地分歸被告陳君華、陳瑞增按附表
    一所示應有部分比例維持共有；附圖所示編號K之土地分歸
    被告陳禎祥單獨所有；附圖所示編號L之土地分歸兩造按附
    表一所示應有部分比例維持共有」（見本院卷第20至21頁）
    ，復於110年3月2日調解程序時，將上開聲明分割方式㈨更正
    為：「附圖所示編號I之土地分歸被告陳瑞鋒、陳建華、陳
    瑞堂按其應有部分比例維持共有」（見本院卷第59頁）。
　㈡嗣因查得陳禎祥於起訴前之109年11月15日死亡，且其繼承人
    陳林淑美、陳秀珍均辦理拋棄繼承，乃於110年5月28日以前
    揭民事變更追加聲明暨聲明承受訴訟狀撤回對陳禎祥之起訴
    ，並追加陳禎祥之其餘法定繼承人陳秀蓉、陳秀芝、陳惠妘
    、陳秀文、陳晏雯等5人為被告，更正被告陳一傑為陳一榤
    ，並以上開書狀變更聲明為如下述訴之聲明欄所示，此有11
    0年5月28日民事變更追加聲明暨聲明承受訴訟狀、陳禎祥之
    除戶戶籍謄本、繼承系統表、陳禎祥繼承人之戶籍謄本（見
    本院卷第185至189、141至157頁）在卷可稽，及本院民事紀
    錄科查詢表附卷供參（見本院卷第97至101頁），復經本院
    依職權調取本院家事庭110年度司繼字第52、53號拋棄繼承
    民事聲請事件卷宗核閱無訛。
　㈢經核原告所為訴之變更，其請求基礎事實同一，且該訴訟標
    的對於數人必須合一確定時，追加其原非當事人之人為當事
    人，亦不甚礙被告之防禦及訴訟之終結；至更正當事人姓名
    及分割方案面積、分割後各共有人取得之部分，係因本院會
    同兩造及地政人員至現場履勘測量，核屬補充或更正事實上
    之陳述，揆諸首開規定均無不合，應併予准許。
三、本件被告陳朝雄、陳英俊、陳瑞鋒、陳建華、陳瑞堂、陳昱
    錤、陳瑞增、陳秀蓉、陳秀芝、陳惠妘、陳惠文、陳晏雯、
    彭淑惠、陳宗煌、陳宗偉等15人經合法通知，均未於言詞辯
    論期日到場，核無民事訴訟法第386條各款所列情形，爰依
    原告聲請，由其一造辯論而為判決。
貳、實體方面：
一、原告主張：
　㈠兩造為系爭2筆土地之共有人，系爭2筆土地為相鄰土地，面
    積分別為1358平方公尺、2841平方公尺，使用分區均為特定
    農業區，使用地類別均為農牧用地。而系爭2筆土地除共有
    人完全相同外，各應有部分比例亦完全相同，復兩造間並無
    不分割協議，且系爭2筆土地亦無不能分割之情事，為此爰
    依民法第823條第1項、第824條第5項、第6項規定提起本件
    訴訟，請求裁判合併分割系爭2筆土地。
　㈡綜上，並聲明：
　⒈被告彭淑惠、陳宗煌、陳宗偉應就被繼承人陳永松所遺系爭
    二筆土地，權利範圍均為62400分之4543，辦理繼承登記。
　⒉兩造共有系爭2筆土地應合併分割，分割方式如附圖所示，即
    ：
　⑴編號⑴部分土地，面積1002平方公尺，分割由被告陳泰宗單獨
    取得。
　⑵編號⑵部分土地，面積501平方公尺，分割由被告陳朝雄單獨
    取得。
　⑶編號⑶部分土地，面積501平方公尺，分割由被告陳一榤、陳
    昱錤共同取得，陳一榤應有部分為3分之2、陳昱錤應有部分
    為3分之1。
　⑷編號⑷部分土地，面積303平方公尺，分割由陳永松之全體繼
    承人（即被告彭淑惠、陳宗煌、陳宗偉）共同取得，公共共
    有1分之1。
　⑸編號⑸部分土地，面積303平方公尺，分割由被告陳英俊單獨
    取得。
　⑹編號⑹部分土地，面積303平方公尺，分割由被告陳珮玲、陳
    培欣、陳貞如共同取得，應有部分均各為3分之1。
　⑺編號⑺部分土地，面積375平方公尺，分割由原告單獨取得。
　⑻編號⑻部分土地，面積303平方公尺，分割由被告陳昌堯單獨
    取得。
　⑼編號⑼部分土地，面積216平方公尺，分割由被告陳秀蓉、陳
    秀芝、陳惠妘、陳秀文、陳晏雯共同取得，公同共有1分之1
    。
　⑽編號⑽部分土地，面積216平方公尺，分割由陳瑞鋒、陳建華
    、陳瑞堂共同取得，應有部分均各為3分之1。
　⑾編號⑾部分土地，面積144平方公尺，分割由陳瑞增、陳君華
    共同取得，應有部分均各為2分之1。
　⑿編號⑿部分土地，面積18平方公尺，由全體共有人按分割前應
    有部分比例繼續維持共有。
　⒀編號⒀部分土地，面積14平方公尺，由全體共有人按分割前應
    有部分比例繼續維持共有。
　⒉訴訟費用由兩造按應有部分比例負擔。
二、被告答辯略以：
  ㈠被告陳泰宗兼被告陳一榤、陳君華之訴訟代理人，被告陳昌
    堯兼被告陳珮玲、陳培欣、陳貞如之訴訟代理人於本院110
    年8月24日言詞辯論期日到庭表示：沒有意見，同意原告所
    提分割方案等語。
  ㈡被告陳秀蓉、陳秀芝、陳惠妘、陳秀文、陳晏雯未於言詞辯
    論期日到場，惟具狀表示同意原告變更追加聲明所提之分割
    方案等語（見本院卷第257頁）。
  ㈢其餘被告經合法通知，未於言詞辯論期日到場，亦未提出書
    狀作何聲明或陳述。 
三、本院之判斷：
　㈠按繼承人自繼承開始時，除本法另有規定外，承受被繼承人
    財產上之一切權利、義務，但權利、義務專屬於被繼承人本
    身者，不在此限，民法第1148條第1項定有明文。又按分割
    共有物乃直接對共有物之權利有所變動，性質上屬處分行為
    ，故共有不動產之共有人中有已死亡者，依民法第759條規
    定，其繼承人，自非先經繼承登記，不得訴請分割共有物，
    而於該繼承人為被告之情形，為求訴訟之經濟，原告可就請
    求繼承登記及分割共有物之訴一併提起，即以一訴請求該死
    亡共有人之繼承人辦理繼承登記並請求該繼承人於辦理繼承
    登記後，與原告及其餘共有人分割共有之不動產（最高法院
    68年第13次民事庭會議決議㈡、70年第2次民事庭會議決議㈡
    、69年台上字第1134號判例意旨參照）。查系爭2筆土地原
    共有人之一陳永松已於110年3月24日死亡，應由全體繼承人
    即被告彭淑惠、陳宗煌、陳宗偉等3人（下稱被告彭淑惠等3
    人）依法繼承，而被告彭淑惠等3人迄未辦理繼承登記等情
    ，業據原告提出系爭2筆土地之土地登記第一類謄本、陳永
    松之除戶戶籍謄本、繼承系統表、陳永松繼承人之戶籍謄本
    等件為證（見本院卷第191至213、219至223頁），且兩造對
    於被告彭淑惠等3人為陳永松之繼承人乙節均不爭執，堪信
    為真實。則原告起訴請求被告彭淑惠等3人就被繼承人陳永
    松所有系爭2筆土地之應有部分均為62400分之4543辦理繼承
    登記，即有理由，應予准許，爰判決如主文第1項所示。
　㈡次按共有物除因物之使用目的不能分割，或共有人間契約訂
    有不分割之期限者外，各共有人得隨時請求分割共有物；再
    共有物分割之方法，共有人不能協議決定者，法院得因任何
    共有人之聲請，以原物分配或變價分配之；共有人相同之數
    不動產，除法令另有規定外，共有人得請求合併分割；共有
    人部分相同之相鄰數不動產，各該不動產均具應有部分之共
    有人，經各不動產應有部分過半數共有人之同意，得適用前
    項規定請求合併分割。但法院認合併分割為不適當者，仍分
    別分割之，民法第823條第1項、第824條第2、5、6項規定甚
    明。又土地因合併申請複丈者，應以同一地段、地界相連、
    使用性質相同之土地為限；第224條所稱之使用性質，於都
    市土地指使用分區，於非都市土地指使用分區及編定之使用
    地類別，地籍測量實施規則第224條第1項、第225條之1亦有
    明文。查系爭2筆土地 為兩造所共有，各筆土地之使用分區
    、使用地類別，登記面積及各共有人之應有部分均如附表ㄧ
    、二所示。兩造就系爭2筆土地並未訂有不分割之特約，而
    依物之使用目的並無不能分割之情形等情，業據原告提出系
    爭2筆土地地籍圖謄本、土地登記謄本等件在卷可稽（見本
    院卷第81至85、191至213頁），被告對此亦未爭執，兩造既
    就分割方法無法達成協議，原告訴請裁判分割共有物，於法
    有據，應予准許。至於原告請求合併分割系爭2筆土地乙節
    ，查系爭2筆土地使用分區及類別同為特定農業區農牧用地
    ，有上開土地登記謄本可佐；且系爭2筆土地毗鄰，亦有地
    籍圖謄本足參；再佐系爭2筆土地共有人完全相同，本院審
    酌合併分割系爭2筆土地，有助於增進土地使用收益之效能
    ，並簡化共有關係，對全體共有人均屬有利；且依其情形亦
    合於前開地籍測量實施規則第224條第1項、第225條之1之規
    定；復查無其他限制土地合併分割之情形。則以合併分割之
    方法將全體共有人就共有土地之應有部分合併分配於一處，
    性質上屬共有人應有部分土地之交換，核與民法第824條第5
    項避免土地細分、使地盡其利之規範意旨相符，是此部分依
    原告請求准予合併分割。
　㈢第按共有物之分割，依共有人協議之方法行之；分割之方法
    不能協議決定，或於協議決定後因消滅時效完成經共有人拒
    絕履行者，法院得因任何共有人之請求，命為下列之分配：
    一、以原物分配於各共有人。但各共有人均受原物之分配顯
    有困難者，得將原物分配於部分共有人；二、原物分配顯有
    困難時，得變賣共有物，以價金分配於各共有人；或以原物
    之一部分分配於各共有人，他部分變賣，以價金分配於各共
    有人，民法第824條第1項、第2項分別定有明文。又按裁判
    分割共有物屬形成判決，法院定共有物之分割方法，應斟酌
    當事人之聲明、共有物之性質、分割後之經濟效用、各共有
    人之意願、利害關係，而本其自由裁量權為公平合理之分配
    （最高法院89年度臺上字第724號、93年度臺上字第1797號
    判決意旨參照）。故法院定共有物之分割方法，應斟酌土地
    使用現況、各共有人之意願、分割後土地有無適宜之對外聯
    絡道路，及各共有人就各分得部分能否適當利用，是否符合
    公平原則等因素為通盤考量，以定一適當、公允的分割方法
    。經查：
　⒈系爭2筆土地之現況為：313-17地號土地，東鄰河堤防汛道路
    ，以溝渠（水溝）以及雜木林與河堤防汛道路作為天然界線
    。從313-17地號土地旁溝渠（水溝）的小木門進入系爭2筆
    土地，系爭2筆土地目前是雜木林及些許農作物，如木瓜、
    芭蕉樹等，沒有地上物等情，此有原告提出現場照片供參（
    見本院卷第87至91、183至184頁），復經本院會同兩造及地
    政人員至現場勘驗，並製有勘驗筆錄在卷可按（見本院卷第
    177頁），且為兩造所不爭執，堪以認定。
　⒉本院考量依原告所提分割方案，係將系爭2筆土地以縱向分割
    為11大塊，並留有其餘零碎2小區塊，此有原告提出分割方
    案圖在卷可稽（見本院第229頁），另經本院諭知地政機關
    就原告所提分割方案繪製複丈成果圖，有新竹縣竹北地政事
    務所110年6月28日北地所測字第1102300313號函檢附土地複
    丈成果圖附卷可稽（見本院卷第251至253頁）。而上開11大
    塊土地各區塊之形狀均為平整之四邊形，本有利於各共有人
    就分得後之土地為完整之利用，且系爭2筆土地上並無建物
    ，即無因採上開方案分割後造成有建物無法使用或需拆屋還
    地之情形，經核符合民法分割共有物以原物分配為原則之意
    旨，對各共有人亦屬公平，且可消滅共有關係，避免土地細
    分，以利經濟上之利用，發揮土地之價值，另參以被告等人
    對於上開原告所提之分割方案均表示沒有意見，同意原告所
    提分割方案等情，是本院尊重當事人之意願，並兼顧法令之
    限制及各共有人應有部分之面積、土地完整性、土地利用方
    式、經濟價值及分割共有物之目的、各共有人利益之衡平等
    一切因素，揆諸上開之規定及說明，認系爭2筆土地，以附
    表三所示分割方案為可採，爰判決如主文第2項所示。
　㈣復按法院為裁判分割時，固應消滅其共有關係，然因共有人
    之利益或其他必要情形，就共有物之一部，有時仍有維持共
    有之必要。例如分割共有土地時，需保留部分土地供為通行
    道路之用是，爰增訂民法第824條第4項，賦予法院就共有物
    之特定部分不予分割之裁量權，以符實際並得彈性運用。又
    此項共有，應包括由原共有人全體或部分共有人維持共有之
    二種情形。本院審酌如附圖所示編號⑿、⒀區塊之土地面積分
    別僅有18平方公尺、14平方公尺，如再按系爭2筆土地分割
    前全體共有人之應有部分比例再進行分割，勢必造成上開區
    塊之土地因分割後過於零碎而不堪有效利用。且被告陳一榤
    、陳昱錤（就編號⑶區塊）、陳珮玲、陳培欣、陳貞如（就
    編號⑹區塊）、陳瑞鋒、陳建華、陳瑞堂（就編號⑽區塊）、
    陳瑞增、陳君華（就編號⑾區塊），均已同意就渠等分得之
    區塊按其等原應有部分比例維持共有等情，是為避免土地過
    度細分，並審酌共有人之意願、共有人之利益及其他必要情
    形，認被告陳一榤、陳昱錤分得如附圖所示⑶部分；被告陳
    珮玲、陳培欣、陳貞如分得如附圖所示⑹部分；被告陳瑞鋒
    、陳建華、陳瑞堂分得如附圖所示⑽部分；被告陳瑞增、陳
    君華分得如附圖所示⑾部分，均各按其應有部分之比例維持
    共有，另如附圖所示⑿、⒀部分則繼續維持全體共有人按分割
    前應有部分比例繼續維持共有要屬妥適。
　㈤再按繼承人有數人時，在分割遺產前，各繼承人對於遺產全
    部為公同共有，民法第1151條定有明文。查被告陳秀蓉、陳
    秀芝、陳惠妘、陳秀文、陳晏雯就渠等所繼承之系爭2筆土
    地應有部分均各2880分之149部分之所有權；及被告彭淑惠
    、陳宗煌、陳宗偉就渠等所繼承之系爭2筆土地應有部分均
    各62400分之4543部分之所有權，既尚未辦理分割，則依前
    開民法第1151條之規定，其等各就繼承取得之前開土地，仍
    應成立公同共有關係，故就本件分割後如附表三所示分得之
    特定部分，仍應按其等之應繼分比例維持公同共有關係。
四、末按因共有物分割、經界或其他性質上類似之事件涉訟，由
    敗訴當事人負擔訴訟費用顯失公平者，法院得酌量情形，命
    勝訴之當事人負擔其一部，民事訴訟法第80條之1定有明文
    。再者，分割共有物之訴，核其性質，兩造本可互換地位，
    本件原告起訴雖於法有據，然被告之應訴乃法律規定所不得
    不然，其所為抗辯自為伸張或防衛權利所必要，且本件分割
    結果，共有人均蒙其利，是以本院認本件訴訟費用，應參酌
    兩造於分割所得之利益之多寡，及兩造就系爭土地各自享有
    應有部分之比例等一切情事，由兩造依比例分擔較為公允，
    爰判決由兩造按如附表四所示訴訟費用負擔之比例欄各按其
    等分割前之應有部分比例負擔訴訟費用。
五、本件判決基礎已臻明確，兩造其餘攻擊防禦方法及舉證，於
    判決結果無影響，毋庸一一論列，附此敘明。
六、據上論結，本件原告之訴為有理由，依民事訴訟法第385條
    第1項前段、第80條之1、第85條第1項、第2項，判決如主文
    。
中　　華　　民　　國　　110 　年　　9 　　月　　3 　　日
                  民事第一庭    法　官　蔡欣怡
以上正本係照原本作成。　　　　　　　　　
如對本判決上訴，須於判決送達後20日內向本院提出上訴狀。
如委任律師提起上訴者，應一併繳納上訴審裁判費。
中　　華　　民　　國　　110 　年　　9 　　月　　3 　　日
                                書記官  謝國聖
附表一：
系爭2筆土地之使用分區、使用地類別與登記面積一覽表
地號 使用分區 使用地類別 登記面積 （平方公尺） 313-17 特定農業區 農牧用地 1358.00 313-20 特定農業區 農牧用地 2841.00 
附表二：
兩造就系爭2筆土地之應有部分
編號 1 2 共有人＼土地地號、                 ＼各共有人持分 313-17 313-20 陳朝雄 75/624 75/624 陳泰宗 150/624 150/624 陳一榤 50/624 50/624 陳宗煌（即陳永松之繼承人） 4543/62400 4543/62400 陳宗偉（即陳永松之繼承人）   彭淑惠（即陳永松之繼承人）   陳英俊 4543/62400 4543/62400 陳渙清 12643/140400 12643/140400 陳昌堯 4543/62400 4543/62400 陳瑞鋒 149/8640 149/8640 陳建華 149/8640 149/8640 陳瑞堂 149/8640 149/8640 陳珮玲 4543/187200 4543/187200 陳培欣 4543/187200 4543/187200 陳貞如 4543/187200 4543/187200 陳昱錤 25/624 25/624 陳瑞增 149/8640 149/8640 陳君華 149/8640 149/8640 陳秀蓉（即陳禎祥之繼承人） 149/2880 149/2880 陳秀芝（即陳禎祥之繼承人）   陳惠妘（即陳禎祥之繼承人）   陳秀文（即陳禎祥之繼承人）   陳晏雯（即陳禎祥之繼承人）   
附表三：
系爭2筆土地之分割方法
共有人姓名 系爭2筆土地合併分割後取得之部分 面積 (平方公尺) 分割後權利範圍 備註 陳泰宗 如附圖所示⑴部分 1002 1分之1 單獨所有 陳朝雄 如附圖所示⑵部分 501 1分之1 單獨所有 陳一榤 如附圖所示⑶部分 501 3分之2 分別共有 陳昱錤   3分之1  陳宗煌 如附圖所示⑷部分 303 1分之1 由其等分別按應繼分之比例維持公同共有 陳宗偉     彭淑惠     陳英俊 如附圖所示⑸部分 303 1分之1 單獨所有 陳珮玲 如附圖所示⑹部分 303 3分之1 分別共有 陳培欣   3分之1  陳貞如   3分之1  陳渙清 如附圖所示⑺部分 375 1分之1 單獨所有 陳昌堯 如附圖所示⑻部分 303 1分之1 單獨所有 陳秀蓉 如附圖所示⑼部分 216 1分之1 由其等分別按應繼分之比例維持公同共有 陳秀芝     陳惠妘     陳秀文     陳晏雯     陳瑞鋒 如附圖所示⑽部分 216 3分之1 分別共有 陳建華   3分之1  陳瑞堂   3分之1  陳瑞增 如附圖所示⑾部分 144 2分之1 分別共有 陳君華   2分之1  陳朝雄、陳泰宗、陳一榤、陳宗煌、陳宗偉、彭淑惠、陳英俊、陳煥清、陳昌堯、陳瑞鋒、陳建華、陳瑞堂、陳珮玲、陳培欣、陳貞如、陳昱錤、陳瑞增、陳君華、陳秀芝、陳秀蓉、陳惠妘、陳秀文、陳晏雯 如附圖所示⑿部分 18 陳朝雄： 624分之75 陳泰宗： 624分之150 陳一榤： 624分之50 陳宗煌、陳宗偉、彭淑惠： 62400分之4543 陳英俊： 62400分之4543 陳煥清： 140400分之12643 陳昌堯： 62400分之4543 陳瑞鋒： 8640分之149 陳建華： 8640分之149 陳瑞堂： 8640分之149 陳珮玲： 187200分之4543 陳培欣： 187200分之4543 陳貞如： 187200分之4543 陳昱錤： 624分之25 陳瑞增： 8640分之149 陳君華： 8640分之149 陳秀蓉、陳秀芝、陳惠妘、陳秀文、陳晏雯： 2880分之149  分別共有；其中陳宗煌、陳宗偉、彭淑惠分別按其等應繼分之比例維持公同共有；陳秀蓉、陳秀芝、陳惠妘、陳秀文、陳晏雯分別按其等應繼分之比例維持公同共有 陳朝雄、陳泰宗、陳一榤、陳宗煌、陳宗偉、彭淑惠、陳英俊、陳煥清、陳昌堯、陳瑞鋒、陳建華、陳瑞堂、陳珮玲、陳培欣、陳貞如、陳昱錤、陳瑞增、陳君華、陳秀芝、陳秀蓉、陳惠妘、陳秀文、陳晏雯 如附圖所示⒀部分 14 陳朝雄： 624分之75 陳泰宗： 624分之150 陳一榤： 624分之50 陳宗煌、陳宗偉、彭淑惠： 62400分之4543 陳英俊： 62400分之4543 陳煥清： 140400分之12643 陳昌堯： 62400分之4543 陳瑞鋒： 8640分之149 陳建華： 8640分之149 陳瑞堂： 8640分之149 陳珮玲： 187200分之4543 陳培欣： 187200分之4543 陳貞如： 187200分之4543 陳昱錤： 624分之25 陳瑞增： 8640分之149 陳君華： 8640分之149 陳秀蓉、陳秀芝、陳惠妘、陳秀文、陳晏雯： 2880分之149  分別共有；其中陳宗煌、陳宗偉、彭淑惠分別按其等應繼分之比例維持公同共有；陳秀蓉、陳秀芝、陳惠妘、陳秀文、陳晏雯分別按其等應繼分之比例維持公同共有 
附表四：
訴訟費用負擔之比例
共有人姓名 訴訟費用負擔之比例 被告陳朝雄 75/624 被告陳泰宗 150/624 被告陳一榤 50/624 被告陳宗煌 連帶負擔4543/62400 被告陳宗偉  被告彭淑惠  被告陳英俊 4543/62400 原告陳渙清 12643/140400 被告陳昌堯 4543/62400 被告陳瑞鋒 149/8640 被告陳建華 149/8640 被告陳瑞堂 149/8640 被告陳珮玲 4543/187200 被告陳培欣 4543/187200 被告陳貞如 4543/187200 被告陳昱錤 25/624 被告陳瑞增 149/8640 被告陳君華 149/8640 被告陳秀蓉 連帶負擔149/2880 被告陳秀芝  被告陳惠妘  被告陳秀文  被告陳晏雯